【裁判字號】    95,台非,80
【裁判日期】    950413
【裁判案由】    竊盜
【裁判全文】
最高法院刑事判決                九十五年度台非字第八０號
    上訴人  最高法院檢察署檢察總長
    被  告  甲○○
上列上訴人因被告竊盜案件，對於台灣台中地方法院中華民國九
十四年九月二十一日第一審確定簡易判決（九十四年度沙簡字第
五六四號，檢察官聲請簡易判決處刑書案號：台灣台中地方法院
檢察署九十四年度速偵字第三二九七號），認為違法，提起非常
上訴，本院判決如下：
    主  文
上訴駁回。
    理  由
非常上訴理由稱：「按判決不適用法則或適用不當者，為違背法
令；又已經提起公訴之案件，在同一法院重新起訴者，應諭知不
受理之判決；而簡易判決之聲請，與起訴有同一之效力。刑事訴
訟法第三百七十八條及第三百零三條第二款、第四百五十一條第
三項，分別定有明文。又連續犯為裁判上一罪之案件，其犯罪事
實之一部經提起公訴者，其效力及於全部。本件被告甲○○於（
民國）九十四年八月十七日上午八時十分許，在台中縣清水鎮○
○路四一三號前，見被害人鄭舜琪所有之車號Ｘ九－二七０一號
自用小客車、車窗未上鎖，徒手竊取車內之背包一只（內有新台
幣二千九百七十元、手機一支、身分證十只、健保卡一張、彰化
銀行提款卡及台新銀行信用卡各一張），為警查獲之犯罪事實，
經台灣台中地方法院檢察署檢察官於九十四年八月十九日聲請簡
易判決處刑（九十四年度速偵字第三二六０號），九十四年九月
五日繫屬台灣台中地方法院，嗣該院於九十四年九月九日以九十
四年度沙簡字第五四三號簡易判決，判處被告有期徒刑六月，如
易科罰金，以三百元折算一日。於同年九月二十六日確定。被告
復基於竊盜之概括犯意，又於九十四年八月二十一日十二時許，
在台中縣清水鎮○○路三號前，以徒手方式竊取被害人黃麗華所
有並停放該處之車牌八Ｑ－九九五六號自用小客車內之咖啡色皮
包一只（內有新台幣二萬四千三百元及手機一支），為警查獲之
犯罪事實，復經原署檢察官於九十四年八月二十二日聲請簡易判
決處刑（九十四年度速偵字第三二九七號）。此部分犯罪事實與
上開判決確定之犯罪事實，時間緊接，所犯係犯罪構成要件相同
之罪，顯係基於概括犯意反覆為之，具有連續犯之關係，依首開
說明，原審於九十四年九月二十一日判決時，就此重行起訴部分
，即應諭知不受理判決，始為適法。乃原審不察，竟誤為實體判
決，有違一事不再理之原則，自有判決適用法則不當之違背法令
。案經確定，且於被告不利。爰依刑事訴訟法第四百四十一條、
第四百四十三條提起非常上訴，以資糾正。」等語。
本院按非常上訴，旨在糾正法律上之錯誤，藉以統一法令之適用
，不涉及事實之認定問題。故非常上訴審應以原判決所確認之事
實為基礎，如依原判決所確認之事實，其適用法律並無違誤，非
常上訴審既無從進行調查未經原確定判決認定之事實，其適用法
律有無違誤，即屬無從判斷。因之，以調查事實為前提之非常上
訴，自難認為有理由。又刑法第五十六條所謂「同一之罪名」，
係指基於概括之犯意，連續數行為，觸犯構成要件相同之罪名者
而言，經司法院大法官會議釋字第一五二號解釋在案。本件原判
決認定被告甲○○前於九十一年間，因竊盜、施用毒品等案件，
經法院分別判處罪刑確定，經定應執行之刑、合併執行至九十四
年六月二十五日假釋付保護管束期滿執行完畢，復於九十四年八
月二十一日十二時許，在台中縣清水鎮○○路三號前，以徒手方
式竊取黃麗華所有置放自用小客車內之皮包一只（內有現款及手
機），得手後為被害人發現，報警查獲，經檢察官聲請簡易判決
處刑（台灣台中地方法院檢察署九十四年度速偵字第三二九七號
），乃於九十四年九月二十一日依刑法第三百二十條第一項之竊
盜罪（累犯），判處被告有期徒刑六月，並諭知易服勞役折算之
標準（下稱甲案）；又被告於九十四年八月十七日八時十分許，
在台中縣清水鎮○○路四一三號前，亦徒手竊取鄭舜琪所有置放
車內之背包一只（內有現款、手機、身分證等財物），得手後為
警查獲，經檢察官聲請簡易判決處刑（同署九十四年度速偵字第
三二六０號），而於九十四年九月九日經同法院依刑法第三百二
十條第一項之竊盜罪（累犯），判處被告有期徒刑六月，及諭知
易科罰金折算之標準（下稱乙案）各等情，有各該刑事案件偵審
全部卷宗可稽。雖被告所犯上開二罪，前後時間相隔僅數日，以
同一手法犯同一之竊盜罪名，但依上開二判決確認之事實，俱未
認定被告係基於概括之犯意而為各該竊盜行為，即無從以原法院
審理甲案時，被告另犯乙案竊盜罪業經檢察官聲請簡易判決處刑
，認甲案與乙案間係具連續犯之裁判上一罪關係，應為乙案起訴
效力所及；是以本件原判決未以乙案業經起訴而諭知公訴不受理
，仍為有罪之實體判決，自難認係有不適用法則或適用不當之違
背法令。至於被告所犯上開二罪，是否係基於連續犯之同一概括
犯意所為，非常上訴審既無從進行調查未經原確定判決認定之事
實，此部分適用法律有無違誤，即屬無從判斷。非常上訴意旨，
執以指摘原判決違背法令，依上開說明，尚難認為有理由，應予
駁回。
據上論結，應依刑事訴訟法第四百四十六條，判決如主文。
中    華    民    國  九十五  年    四    月   十三   日
                      最高法院刑事第七庭
                          審判長法官  呂  潮  澤
                                法官  吳  昆  仁
                                法官  孫  增  同
                                法官  趙  文  淵
                                法官  吳      燦
      本件正本證明與原本無異
                                      書  記  官
中    華    民    國  九十五  年    四    月   十九   日
                                                      Ｑ


司法院資訊處製作；財團法人民間司法改革基金會備份。
